# 新设立子公司是否属于企业合并

提问人：sybspxcpa 时间：2023-03-23 17:17:56
A公司以其独立生产车间（构成业务、相关的业务人员也会转移到B公司）的相关净资产（资产减负债）出资新设立B全资子公司，新设立子公司是否属于企业合并，是否适用《企业会计准则第 20 号–企业合并》准则？还是适用《企业会计准则第 7 号——非货币性资产交换》？
请教陈版，谢谢！

回答人：chenyiwei
对母公司A而言，该交易属于非货币性资产交换；
对子公司B而言，因为取得的独立生产车间构成业务，所以构成同一控制下业务合并。
根据非货币性资产交换准则的应用指南：
通常情况下，交易双方对于某项交易是否为非货币性资产交换的判断是一致的。需要注意的是，企业应从自身的角度，根据交易的实质判断相关交易是否属于本准则定义的非货币性资产交换。例如，投资方以一项固定资产出资取得对被投资方的权益性投资，对投资方来说，换出资产为固定资产，换入资产为长期股权投资，属于非货币性资产交换；对被投资方来说，则属于接受权益性投资，不属于非货币性资产交换。

提问人：sybspxcpa 时间：2023-03-27 16:43:44
假定A新设B具有商业实质，A按非货币性资产交换按公允价值处理，而B按同一控制下账面价值处理，是否相互矛盾？请教陈版！

回答人：chenyiwei
这是同一控制下企业合并一刀切的权益结合法导致的问题，即权益结合法未能反映出该交易的经济实质。但在目前的准则规定下只能如此处理。